【裁判字號】    97,台上,4062
【裁判日期】    970822
【裁判案由】    搶奪
【裁判全文】
最高法院刑事判決            九十七年度台上字第四０六二號
上  訴  人  甲○○
上列上訴人因搶奪案件，不服台灣高等法院高雄分院中華民國九
十七年六月三十日第二審判決（九十七年度上訴字第八二七號，
起訴案號：台灣高雄地方法院檢察署九十六年度偵字第一０六二
六號），提起上訴，本院判決如下：
    主  文
上訴駁回。
    理  由
按刑事訴訟法第三百七十七條規定，上訴於第三審法院，非以判
決違背法令為理由，不得為之。是提起第三審上訴，應以原判決
違背法令為理由，係屬法定要件。如果上訴理由書狀並未依據卷
內訴訟資料，具體指摘原判決不適用何種法則或如何適用不當，
或所指摘原判決違法情事，顯與法律規定得為第三審上訴理由之
違法情形，不相適合時，均應認其上訴為違背法律上之程式，予
以駁回。本件原判決已敘明依憑證人張宏吉於警詢證述車牌號碼
ＯＲＧ─二八０重型機車失竊情節，及被害人林淑霞、艾書琴於
檢察官訊問或第一審證述遭騎乘上開機車之人搶奪金項鍊等情，
並有監視錄影翻拍照片附卷可稽，暨經警查獲之機車鑰匙一支扣
案可資佐證，上訴人甲○○於原審亦供認騎乘上開機車為警查獲
等情。對於上訴人所辯：伊係於民國九十六年七月十一日下午，
在高雄縣仁武鄉○○路與高楠路口，竊取上開機車，並未分別於
同年六月二十日晚間、七月五日下午，在高雄市○○區○○路、
瑞屏路，搶奪路人林淑霞、艾書琴之金項鍊云云，何以不足採取
，亦已憑卷內證據資料，於理由內詳為指駁說明。並說明上訴人
受有期徒刑之執行完畢後，故意再犯本件有期徒刑以上之罪，應
依刑法第四十七條第一項規定，論以累犯並加重其刑。上訴人前
後二次搶奪犯行，犯意各別，行為互殊，應分論併罰。因而認為
第一審關於論處上訴人犯搶奪罪罪刑（共二罪，均累犯）部分之
判決，為無不合，予以維持，駁回上訴人此部分在第二審之上訴
。已詳述所憑之證據，及其認定之理由，所為論斷與卷內證據資
料相符，從形式上觀察，並無何違背法令之情形存在。上訴意旨
略以：(一)上訴人否認有搶奪林淑霞、艾書琴之金項鍊犯行，經林
淑霞、艾書琴於第一審當庭指認，亦表示上訴人不太像行搶之人
，不能單憑監視錄影翻拍照片，即認為上訴人係空言否認，不足
採信。(二)法院認為上訴人所為供述，漏洞百出，乃勸誘上訴人自
白，俾獲得輕判，致上訴人精神上不堪負荷，才勉為其難供認犯
行。(三)林淑霞、艾書琴指認是否上訴人行搶，應採真人列隊方式
進行，方為合法，警方僅提供上訴人一人之照片，於法有違云云
。經查：(一)原判決係說明林淑霞、艾書琴依監視錄影翻拍照片指
認，其等係遭騎乘車牌號碼ＯＲＧ─二八０重型機車之人搶奪金
項鍊，而林淑霞、艾書琴遭搶奪時，係上訴人竊取上開機車使用
中，因而認定係上訴人所為，並未以林淑霞、艾書琴指認係上訴
人搶奪為據（見原判決理由貳、一、(二)）。審以林淑霞、艾書琴
據以指認之監視錄影翻拍照片，係來自於事發時間、地點附近路
口之監視錄影等情，有卷附監視錄影翻拍照片可憑（見警卷二第
二一、二二、二五頁）。林淑霞、艾書琴遭搶奪後，既可親眼看
見搶奪得手即揚長而去之機車，其等依深刻記憶之機車號碼指認
行搶之人所騎乘機車，並非困難，所為指認信而有徵，自可採取
，亦無採用真人列隊之方式進行指認必要。而林淑霞、艾書琴於
第一審係證述，其等未能確認是否上訴人下手搶奪（見第一審卷
第一二六、一五五、一五六頁），並非指明不是上訴人所為，尚
不能據為上訴人有利之認定。則原判決採取林淑霞、艾書琴之指
認，參酌上開機車失竊時間，及上訴人騎乘上開機車為警查獲等
情，據以認定係上訴人所為，核與事理無違，合於證據法則。(二)
稽之卷內資料，上訴人於警詢、檢察官訊問及第一審、原審，從
未供認搶奪林淑霞、艾書琴之金項鍊，原判決亦未以上訴人之自
白，資為認定上訴人有搶奪行為之證據。上訴意旨所指法院勸誘
上訴人自白，俾獲得輕判，上訴人方勉為其難供認犯行等情，並
非依據卷內訴訟資料，而為具體指摘，自非提起第三審上訴之適
法理由。上訴意旨仍執陳詞，再為事實上之爭執，或未依據卷內
訴訟資料而為具體指摘，或徒憑己見，就原審取捨證據或判斷其
證明力之適法行使，及判決內已明白論斷之事項，任意指摘為違
法，均非適法之上訴第三審理由。其上訴違背法律上之程式，應
予駁回。
據上論結，應依刑事訴訟法第三百九十五條前段，判決如主文。
中    華    民    國  九十七  年    八    月  二十二  日
                      最高法院刑事第六庭
                          審判長法官  洪  清  江
                                法官  韓  金  秀
                                法官  陳  晴  教
                                法官  李  錦  樑
                                法官  黃  正  興
      本件正本證明與原本無異
                                      書  記  官
中    華    民    國  九十七  年    八    月  二十七  日
                                                      v


司法院資訊處製作；財團法人民間司法改革基金會備份。
